【裁判字號】    97,消債更,69
【裁判日期】    971018
【裁判案由】    更生事件
【裁判全文】
臺灣雲林地方法院民事裁定            97年度消債更字第69號
債  務  人  甲○○○○○○
代  理  人  徐明珠  律師
上列當事人因消費者債務清理事件聲請更生，本院裁定如下：
    主  文
聲請駁回。
聲請費用由聲請人負擔。
    理  由
一、按債務人與金融機構協商成立者，不得聲請更生或清算，但
    因不可歸責於己之事由，致履行顯有重大困難者，不在此限
    ；本條例施行前，債務人依金融主管機關協調成立之中華民
    國銀行公會會員辦理消費金融案件無擔保債務協商機制與金
    融機構成立之協商，準用前項之規定，消費者債務清理條例
    第151 條第5 項、第6 項分別定有明文。又聲請更生或清算
    不合程式或不備其他要件者，法院應以裁定駁回之，但其情
    形可以補正者，法院應定期間先命補正，復為同條例第8 條
    所明定。
二、本件聲請意旨略以：其因信用卡契約及消費借貸而對於金融
    機構負有債務，債務總金額約新台幣（下同）774,669 元，
    於消費者債務清理條例施行前，其曾以書面向最大債權金融
    機構中國信託商業銀行請求共同協商債務清償方案，並於民
    國95年4 月間協商成立，約定自同年5 月份起，分80期，每
    月應繳納金額為14,825元，然因其罹患鼻咽癌無法外出工作
    ，僅能在家從事車縫代工，每月收入僅約為萬餘元，然其每
    月必要開支約8,000 元，雖勉力繳交上開分期款至97年5 月
    然其實無力續行履約，為此聲請准予更生。
三、聲請人主張上開各情，固據其提出財產及收入狀況說明書、
    債權人清冊、協議書（含無擔保債務還款計劃）、診斷證明
    書、各類所得資料清單（94、95、96年度）、歸戶財產查詢
    清單、勞工保險被保險人投保資料表、汽車保險費收據、電
    信收費單據、醫療費用明細表及收據、收入切結書、業務津
    貼表、戶籍謄本、財團法人金融聯合徵信中心個人信用查詢
    回覆書、行車執照等件為證。
  (一)然查：聲請人於94年間與友人在台北市西門町投資成立手工
    藝品店（未辦營業事業登記）經營迄今；而聲請人與各債權
    銀行成立協商後，自95年5 月份起至97年5 月份止，均按期
    繳納協商款項，業據其陳明在卷，並有其提出之94、95及96
    年度綜合所得稅各類所得資料清單可佐，期間並無不能履行
    債務之情況，顯見聲請人其個人投資收益頗豐，應尚可支應
    其個人生活開銷及上開協商案款至灼，聲請人猶謂其不能履
    行債務云云，恐非實情。
  (二)其次，聲請人雖主張其於95年4 月17日發現罹患鼻咽癌治療
    迄今，致無法外出工作，目前單靠在家從事車縫手工收入約
    萬元維生云云，然聲請人於95年4 月間與各債權銀行成立協
    商時，其負債總額高達1,159,815 元，迄至提出本件聲請時
    ，其負債金額已降至774,669 元，已減少之金額有385,146
    元之多等情，亦為聲請人所自承在卷，茍若聲請人長期無任
    何收入，則其日常生活必要支出及上開減少債務額款項，將
    從何處支應？況聲請人先則自承其與友人合夥在台北開設富
    鈺坊手工藝品店，每月營收約近十萬元，惟嗣後又改稱上開
    藝品店每月營收僅有4 、5 千元至2 、3 萬元不等，且自95
    年間即已停止營業迄今云云，職故，聲請人自稱現今僅有萬
    元收入，無法履行其與金融機構所約定之協商案款云云，實
    不足採。
  (三)綜上，就聲請人所提出之上開書面資料，實難認為聲請人有
    不能清償其對金融機構所負上開債務之情事存在。此外，聲
    請人又未能提出其係因不可歸責於己之事由，致履行上開協
    議內容顯有重大困難之證據，是本件聲請人聲請更生，既違
    背消費者債務清理條例第151 條第6 項之規定，且上開欠缺
    又屬無從補正，依前揭規定，自應駁回其聲請，爰裁定如主
    文。
中    華    民    國    97    年    10    月    18    日
                  民事第一庭    法      官  蔣得忠
上為正本係照原本作成
如不服本裁定，應於裁定送達後10日內，以書狀向本院提出抗告
，並繳納抗告費新臺幣1千元
中    華    民    國    97    年    10    月    18    日
                                書  記  官  賴成育


司法院資訊處製作；財團法人民間司法改革基金會備份。
